【裁判字號】    88,訴,419
【裁判日期】    890701
【裁判案由】    違反毒品危害防制條例等
【裁判全文】
台灣新竹地方法院刑事判決            八十八年度訴字第四一九號
    公  訴  人  臺灣新竹地方法院檢察署檢察官
    被      告  甲○○
右列被告因違反毒品危害防制條例等案件，經檢察官提起公訴（八十八年度偵字第四
四八七號），本院判決如左：
      主  文
甲○○連續轉讓第二級毒品，累犯，處有期徒刑壹年，扣案之安非他命殘渣袋伍個、
安非他命淨重貳拾玖點玖陸公克沒收銷燬之。又未經許可持有刀械，累犯，處有期徒
刑參月，扣案之蝴蝶刀壹支沒收。應執行有期徒刑壹年貳月，扣案之安非他命殘渣袋
伍個、安非他命淨重貳拾玖點玖陸公克均沒收銷燬之；蝴蝶刀壹支沒收。
      事  實
一、甲○○前因違反麻醉藥品管理條例案件，經本院判處有期徒刑三年，經台灣高等
    法院及最高法院駁回上訴確定，於八十五年七月二十六日假釋出獄，八十七年三
    月十日假釋期滿執行完畢。猶基於轉讓第二級毒品安非他命之概括犯意，於民國
    八十八年三月十五日起至同年六月一日止，因答謝乙○○為其修理機車，在新竹
    市○○區○○里○○鄰○○街一０六巷一號住處，連續無償轉讓第二級毒品安非
    他命四至五次，每次零點一公克予乙○○施用。又另行起意，意圖為自己之不法
    所有，於八十五年間，在新竹市○○路拾獲離本人持有之蝴蝶刀乙把後，即將之
    侵佔入己（侵佔部分業已時效消滅），並攜回上開住處未經許可而持有之。嗣於
    八十八年六月二日，為警於甲○○上開住處查獲，並扣得甲○○所有之安非他命
    殘渣袋五個、安非他命淨重二十九點九六公克及蝴蝶刀乙支。
二、案經新竹市警察局第一分局報請台灣新竹地方法院檢察署檢察官偵查起訴。
    理  由
一、訊據被告甲○○對於轉讓毒品予證人乙○○及拾獲蝴蝶刀侵佔入己後，未經許可
    持有蝴蝶刀之事實坦承不諱，並與證人乙○○供稱被告曾因答謝其為被告修理機
    車而無償轉讓數次安非他命予其使用之證述相符，並有安非他命殘渣袋、安非他
    命二十九點九六公克及蝴蝶刀乙把扣案可證。而扣案之白色結晶體經送法務部調
    查局調查檢驗確實為第二級毒品安非他命，淨重為二十九點九六公克，有法務部
    調查局00000000號檢驗通知書乙紙在卷可稽；扣案之刀械則係槍砲彈藥
    刀械管制條例列管之蝴蝶刀，亦有新竹市警察局八十八年六月二十三日出具之（
    八八）竹市警刑四字第三九五五號函附卷可參。雖被告矢口否認緊鄰被告二樓窗
    戶之隔鄰陽台上所扣得之二十九點九六公克之安非他命為其所有，係其因警察進
    行搜索始丟至該陽台之事實，辯稱其僅有將一包約零點二公克之安非他命丟到窗
    外云云。然經傳喚當日參與搜索之警員李寶龍到庭證稱，「我們到被告的房間時
    ，看到被告打開窗戶丟東西，我們以為他把東西丟到樓下，便到樓下去找，找不
    到，後來才看到隔壁的陽台離被告房間很近，就去問附近的人，房子是誰的，後
    來有人告知是何憲棋的，我們就去找屋主，請屋主開門讓我們進去，當時房屋的
    門窗都是鎖著的」等語。又證人乙○○於警訊中證稱，於隔鄰陽台上所查獲之安
    非他命確實為被告丟至該處，為親眼所見等語。再觀卷附被告臥室窗戶與隔鄰陽
    台之照片五幀，被告臥室窗戶確實緊鄰隔壁陽台，復以被告所稱丟棄之零點二公
    克之安非他命並未查獲，卻於完全無人居住並上鎖之隔鄰陽台查獲安非他命二十
    九點九六公克，顯見上開安非他命應為被告所有而丟至隔鄰陽台無訛。是被告辯
    稱上開安非他命並非其所有云云，顯為卸責之詞不足採信。本件事證明確，犯行
    堪以認定，應依法論科。
二、被告無償轉讓第二級毒品安非他命予證人乙○○施用，核其所為係犯毒品危害防
    制條例第八條第二項之轉讓第二級毒品罪。又未經許可持有蝴蝶刀，係犯槍砲彈
    藥刀械管制條例第十四條第三項之未經許可持有刀械罪。又被告多次轉讓毒品之
    犯行，時間緊接，犯罪構成要件相同，顯係出於概括之犯意為之，應依連續犯之
    規定論以一罪，並依法加重其刑。再被告所犯之轉讓第二級毒品罪與未經許可持
    有刀械罪，犯罪各別，罪名不同，應分論併罰。末查，被告前因違反麻醉藥品管
    理條例案件，經本院判處有期徒刑三年，經台灣高等法院及最高法院駁回上訴確
    定，於八十七年三月十日執行完畢，有台灣新竹地方法院檢察署刑案查註記錄表
    及台灣高等法院檢察署刑案記錄簡覆表各一紙為證，五年以內再犯上開有期徒刑
    以上之罪，均為累犯，均依刑法第四十七條規定加重其刑，轉讓第二級毒品罪部
    分應遞加重其刑。爰審酌毒品除戕害吸食者之身心外，亦造成嚴重之社會問題及
    國力之衰退，被告不但有多次違反毒品危害防制條例之紀錄，其明知毒品安非他
    命對身心之戕害及法律明文規定為違禁物，猶無視於律法之禁止，散佈毒品戕害
    他人之身心等一切情狀，量處如主文所示之刑，並定應執行刑。末查扣案之安非
    他命淨重二十九點九六公克係毒品危害防制條例第二條第二項第二款之第二級毒
    品，含有安非他命之殘渣袋，已無法將安非他命殘渣析離亦應一同視為第二級毒
    品，均應依同條例第十八條第一項前段沒收銷燬之；扣案之蝴蝶刀為槍砲彈藥刀
    械管制條例列管之刀械，為違禁物，應依刑法第三十八條第一項第一款沒收。另
    扣案之分裝袋三百八十個，被告雖坦承為其所有，但供稱係用以裝郵票等語，因
    分裝袋非違禁物且無證據證明係供犯罪所用，爰不為沒收之諭知，併此說明。
據上論段，應依刑事訴訟法第二百九十九條第一項前段、毒品危害防制條例第八條第
二項、第十八條第一項前段、槍砲彈藥刀械管制條例第十四條第三項、刑法第十一條
前段、第五十六條、第四十七條、第五十一條第五款、第三十八條第一項第一款，判
決如主文。
本案經檢察官黃仁宏到庭執行職務。
中      華      民      國    八十九    年      七      月      一      日
      台灣新竹地方法院刑事第二庭
                                          法  官  黃小珮
右正本證明與原本無異。
如不服本判決，應於判決送達後十日內向本院提出上訴狀( 應附繕本 )，上訴於
臺灣高等法院。
                                          書記官  江靜玲
中      華      民      國    八十九    年      七      月      三      日
附錄法條：毒品危害防制條例第八條第二項、槍砲彈藥刀械管制條例第十四條第三項
毒品危害防制條例第八條第二項
轉讓第二級毒品者，處六月以上五年以下有期徒刑，得併科新臺幣七十萬元以下罰金
槍彈藥刀械管制條例第十四條第三項：
未經許可，持有或意圖販賣而陳列刀械者，處一年以下有期徒刑、拘役或新台幣五十
萬元以下罰金。


司法院資訊處製作；財團法人民間司法改革基金會備份。
